【裁判字號】    95,訴,942
【裁判日期】    951127
【裁判案由】    違反毒品危害防制條例
【裁判全文】
臺灣屏東地方法院刑事判決
95年度訴字第942號
公  訴  人  臺灣屏東地方法院檢察署檢察官
被      告  甲○○
上列被告因違反毒品危害防制條例案件, 經檢察官提起公訴（95
年度毒偵字第1472號）, 本院裁定以簡式審判程序審理, 判決如
下：
    主  文
甲○○施用第一級毒品, 處有期徒刑捌月, 扣案第一級毒品海洛
因壹包（驗後淨重零點壹肆公克, 空包裝重零點貳玖公克）沒收
銷燬之。
    事  實
一、甲○○前因施用毒品案件, 經法院裁定送觀察勒戒後, 因認
    無繼續施用毒品傾向, 而於民國94年2 月24日釋放, 並由臺
    灣屏東地方法院檢察署檢察官於同年2 月25日, 以94年度毒
    偵字第272 號為不起訴處分確定。詎其不知悔改, 又於觀察
    勒戒執行完畢釋放後5 年內, 基於施用第一級毒品之犯意,
    於95年8 月26日17時許, 在屏東縣潮州鎮○○路中油加油站
    廁所內, 以針筒注射之方式, 施用第一級毒品海洛因1 次。
    嗣於95年8 月27日15時15分許, 在屏東縣萬丹鄉馬祖廟後方
    （萬生西藥局）道路, 因形跡可疑, 為警攔檢盤查, 警方除
    發現其有施用毒品之犯罪前科外, 並在其手臂處發現明顯之
    注射針孔, 甲○○知其犯行敗露, 遂主動將其持有、預備供
    己施用之海洛因毒品1 包（驗後淨重0.14公克、空包裝重
    0.29 公 克）取出交警方扣案, 並自白前揭施用毒品犯行而
    為警查獲。
二、案經屏東縣警察局屏東分局報請臺灣屏東地方法院檢察署檢
    察官偵查起訴。
    理  由
一、上揭事實業據被告甲○○於警詢、偵查及本院審理中坦承不
    諱。且其為警查獲時所採集之尿液, 經送臺灣檢驗科技股份
    有限公司濫用藥物實驗室檢驗結果, 確呈嗎啡陽性及可待因
    陽性反應。其被查獲時扣案之白色粉末1 包, 經送法務部調
    查局鑑定結果, 亦認其中含有毒品海洛因成分, 淨重為0.14
    公克, 空包裝重0.29公克, 此分別有上開公司濫用藥物尿液
    檢驗報告（報告編號：KＺ000000000000號）、屏東縣警察局
    屏東分局毒品案件尿液受檢人真實姓名代號對照表及法務部
    調查局調科壹字第09523019980 號鑑定書各1 分在卷可考,
    足證被告自白與事實相符。此外, 被告曾因施用毒品而有事
    實欄所記載之觀察勒戒一節, 亦有臺灣高等法院被告前案紀
    錄表附卷供憑, 是以本件事證已臻明確, 被告犯行堪以認定
    。
二、按海洛因為第一級毒品, 毒品危害防制條例第2 條第2 項第
    1 款定有明文。被告於受觀察勒戒執行完畢釋放後5 年內施
    用海洛因毒品, 核其所為係犯毒品危害防制條例第10條第1
    項之施用第一級毒品罪, 其持有海洛因毒品之行為為施用該
    毒品之犯行所吸收, 不另論罪。爰審酌被告之智識程度、曾
    有違反肅清煙毒條例及毒品危害防制條例等犯罪前科（不致
    使本件構成累犯, 卷附臺灣高等法院被告前案紀錄表）, 素
    行不端, 前經施用毒品受觀察勒戒後, 仍無視毒品對身心之
    危害而再度施用, 於偵、審程序中均坦承犯行, 態度尚稱良
    好等一切情狀, 量處如主文所示之刑, 以資懲儆。扣案海洛
    因1 包為查獲之毒品, 其包裝袋因係用以包裝毒品, 則衡情
    已黏沾海洛因毒品, 難以析離, 故應將其整體視為查獲之毒
    品, 併依毒品危害防制條例第18條第1 項前段規定諭知沒收
    銷燬之。
三、公訴意旨另以: 被告甲○○基於施用第一級毒品之犯意, 自
    95年8 月1 日起至同年8 月26日17時前某時止, 在屏東縣潮
    州鎮○○街26號住處等處, 以針筒注射之方式, 施用第一級
    毒品海洛因多次（即前開論罪科刑之施用海洛因毒品犯行除
    外）, 故認此部分行為亦涉有毒品危害防制條例第10條第1
    項之施用第一級毒品罪嫌。經查: 公訴人認被告涉有此部犯
    嫌, 乃以被告於警訊中之自白、上開尿液檢驗報告及扣案海
    洛因毒品1 包為主要論據。惟被告於本院審理中僅稱其於此
    段時間內約隔1 星期施用1 次毒品, 惟已遺忘最近1 次施用
    毒品之時間（本院卷第13頁背面參照）, 是其犯罪之時間、
    地點均欠明確, 因此尚難據其自白, 認定其施用毒品之有無
    或其次數。又卷附尿液檢驗報告, 依目前之科學檢驗技術,
    僅能證明被告曾於採尿前數天內施用海洛因毒品, 至於其施
    用之次數、時間及採尿前數天內以外之時間是否吸食毒品,
    均無從自該檢驗報告得知, 故亦不能以卷附之尿液檢驗報告
    證明被告曾自95年8 月1 日起至同年8 月26日17時前某時,
    在前揭論罪科刑部分以外之時間、地點, 施用海洛因毒品多
    次。此外, 扣案海洛因毒品1 包, 僅為查獲之被告持有毒品
    , 亦不足用以證明被告施用毒品之時間及次數。是以, 公訴
    人所提出之證據尚不足以證明被告涉有此部分犯行。此外,
    復查無其他證據證明被告確有公訴人所指此部分之犯行, 惟
    公訴意旨認此兩部分與前揭論罪科刑之施用第一級毒品部分
    乃屬包括一罪之集合犯, 為實質上一罪, 爰不另為無罪之諭
    知。
據上論斷, 應依刑事訴訟法第273 條之1 第1 項、第299 條第1
項前段, 毒品危害防制條例第10條第1 項、第18條第1 項前段,
, 判決如主文。
中    華    民    國    95    年    11    月    27    日
                  刑事第四庭    法  官  王以齊
以上正本證明與原本無異。
如不服本判決應於收受本判決送達後十日內向本院提出上訴書狀
，其未敘述上訴理由者，並得於提起上訴後十日內向本院補提理
由書狀（均須按他造當事人之人數附繕本）「切勿逕送上級法院
」
中    華    民    國    95    年    11    月    27    日
                                書記官  盧姝伶
附錄本判決論罪科刑法條：
毒品危害防制條例第10條第1 項
施用第一級毒品者, 處6 月以上5 年以下有期徒刑。


司法院資訊處製作；財團法人民間司法改革基金會備份。
